ACORDAO-COMPLETO-2381531

ACÓRDÃO DE RELAÇÃO

ACÓRDÃO DE RELAÇÃO 2608/2019 ATA 42/2019 - PLENÁRIO

Acórdão 2608/2019-TCU-Plenário
Os Ministros do Tribunal de Contas da União, reunidos em Sessão de Plenário, quanto ao processo a seguir relacionado, com fundamento no art. 143, inciso V, alínea "d", do Regimento Interno, c/c o Enunciado 145 da Súmula de Jurisprudência predominante no Tribunal de Contas da União, ACORDAM, por unanimidade, em:
a) retificar, por inexatidão material, os seguintes acórdãos:
a.1) Acórdão 1848/2009-TCU-Primeira Câmara, prolatado na sessão de 28/4/2009, Ata 12/2009, relativamente ao item 1.1, para que, onde se lê: "Francisco Almeida dos Santos (XXX.423.654-XX) ", leia-se "Francisco Almeida dos Santos (XXX.903.217-XX) ";
a.2) Acórdão 11/2013-TCU-Plenário, prolatado na sessão de 23/1/2013, Ata 1/2013, relativamente ao item 1.1, para que, onde se lê: "Francisco Almeida dos Santos (XXX.423.654-XX) ", leia-se "Francisco Almeida dos Santos (XXX.903.217-XX) ";
a.3) Acórdão 2857/2014-TCU-Plenário, prolatado na sessão de 29/10/2014, Ata 42/2014, relativamente ao item 1.1, para que, onde se lê: "Francisco Almeida dos Santos (XXX.423.654-XX) ", leia-se "Francisco Almeida dos Santos (XXX.903.217-XX) ";
b) tornar insubsistente o item 9.2 do Acórdão 2944/2016-TCU-Plenário, uma vez que incorreu em equívoco ao determinar a alteração do Acórdão 1358/2008-TCU-Plenário quanto ao CPF do responsável Francisco Almeida dos Santos, que fora corretamente grafado naquela deliberação, para o número incorreto ora objeto de retificação.
1. Processo TC-Processo 927.614/1998-7 (TOMADA DE CONTAS ESPECIAL) 
	1.1. Apensos: Processo 017.622/2016-6 (COBRANÇA EXECUTIVA) ; Processo 017.623/2016-2 (COBRANÇA EXECUTIVA) ; Processo 017.618/2016-9 (COBRANÇA EXECUTIVA) ; Processo 017.615/2016-0 (COBRANÇA EXECUTIVA) ; Processo 017.610/2016-8 (COBRANÇA EXECUTIVA) ; Processo 017.626/2016-1 (COBRANÇA EXECUTIVA) ; Processo 017.625/2016-5 (COBRANÇA EXECUTIVA) ; Processo 017.614/2016-3 (COBRANÇA EXECUTIVA) ; Processo 017.627/2016-8 (COBRANÇA EXECUTIVA) ; Processo 017.611/2016-4 (COBRANÇA EXECUTIVA) ; Processo 017.613/2016-7 (COBRANÇA EXECUTIVA) ; Processo 017.628/2016-4 (COBRANÇA EXECUTIVA) ; Processo 017.629/2016-0 (COBRANÇA EXECUTIVA) ; Processo 017.630/2016-9 (COBRANÇA EXECUTIVA) ; Processo 017.616/2016-6 (COBRANÇA EXECUTIVA) ; Processo 017.617/2016-2 (COBRANÇA EXECUTIVA) ; Processo 017.612/2016-0 (COBRANÇA EXECUTIVA) ; Processo 017.632/2016-1 (COBRANÇA EXECUTIVA) ; Processo 017.619/2016-5 (COBRANÇA EXECUTIVA) ; Processo 017.621/2016-0 (COBRANÇA EXECUTIVA) ; Processo 017.633/2016-8 (COBRANÇA EXECUTIVA) ; Processo 017.620/2016-3 (COBRANÇA EXECUTIVA) 
	1.2. Responsáveis: Auréo Torres de Oliveira Junior (XXX.193.607-XX) ; Cid Carvalho da Silveira (XXX.508.407-XX) ; Dulene Aleixo Garcez dos Reis (XXX.064.477-XX) ; Edson Alberto de Melo (XXX.257.227-XX) ; Francisco Almeida dos Santos (XXX.423.654-XX) ; Jailson Barbosa da Cruz (XXX.356.142-XX) ; Lucia Helena Gonçalves Pinheiro (XXX.372.167-XX) ; Luiz Carlos Correa (XXX.344.817-XX) ; Luiz Carlos Correia de Santana (XXX.690.137-XX) ; Marco Antônio Paula de Freitas (XXX.939.202-XX) ; Marisa do Socorro Pinto de Freitas (XXX.563.902-XX) ; Marta Carvalho Chavante Rego de Freitas (XXX.826.722-XX) ; Mauro Evandro Oliveira Freitas (XXX.755.782-XX) ; Paulo José de Oliveira Rei (XXX.807.047-XX) ; Raul Carriconde da Rosa e Souza (XXX.032.927-XX) ; Walmir Batista dos Santos (XXX.652.742-XX) 
	1.3. Órgão/Entidade: Comando Militar do Norte - 8ª Região Militar - MD/CE
	1.4. Relator: Ministro-Substituto Augusto Sherman Cavalcanti
	1.5. Representante do Ministério Público: Procurador Marinus Eduardo De Vries Marsico
	1.6. Unidade Técnica: Secretaria de Controle Externo da Defesa Nacional e da Segurança Pública (SecexDefes) .
	1.7. Representação legal: Celson Oliveira da Silva (70381/OAB-RJ) , representando Luiz Carlos Correa; Patricia Maria dos Santos Santana, representando Luiz Carlos Correia de Santana. 
	1.8. Determinações/Recomendações/Orientações: 
	1.8.1. dar ciência deste acórdão ao Sr. Francisco Almeida dos Santos (CPF XXX.423.654-XX) , homônimo do efetivo responsável, pois recebeu equivocadamente diversas comunicações relativas a estas contas.

Auréo Torres de Oliveira Junior (XXX.193.607-XX); Cid Carvalho da Silveira (XXX.508.407-XX); Dulene Aleixo Garcez dos Reis (XXX.064.477-XX); Edson Alberto de Melo (XXX.257.227-XX); Francisco Almeida dos Santos (XXX.423.654-XX); Jailson Barbosa da Cruz (XXX.356.142-XX); Lucia Helena Gonçalves Pinheiro (XXX.372.167-XX); Luiz Carlos Correa (XXX.344.817-XX); Luiz Carlos Correia de Santana (XXX.690.137-XX); Marco Antônio Paula de Freitas (XXX.939.202-XX); Marisa do Socorro Pinto de Freitas (XXX.563.902-XX); Marta Carvalho Chavante Rego de Freitas (XXX.826.722-XX); Mauro Evandro Oliveira Freitas (XXX.755.782-XX); Paulo José de Oliveira Rei (XXX.807.047-XX); Raul Carriconde da Rosa e Souza (XXX.032.927-XX); Walmir Batista dos Santos (XXX.652.742-XX)

ESPOLIO DE RAUL CARRICONDE DE ROSA E SOUZA

RAUL CARRICONDE DE ROSA E SOUZAna pessoa de sua sucessora GECY DA ROSA E SOUZA

AUGUSTO SHERMAN

Celson Oliveira da Silva (70381/OAB-RJ), representando Luiz Carlos Correa; Patricia Maria dos Santos Santana, representando Luiz Carlos Correia de Santana.

TOMADA DE CONTAS ESPECIAL (TCE)

Secretaria de Controle Externo da Defesa Nacional e da Segurança Pública (SecexDefes).